【裁判字號】    98,聲簡再,8
【裁判日期】    970515
【裁判案由】    聲請再審
【裁判全文】
臺灣桃園地方法院刑事裁定             98年度聲簡再字第8號
聲  請  人
即受判決人  甲○○
上列聲請人即受判決人因傷害案件，對於本院中華民國97年10月
22日97年度簡上字第640 號確定判決，聲請再審，本院裁定如下
：
    主  文
再審之聲請駁回。
    理  由
一、聲請意旨詳如附件刑事聲請再審狀所載。
二、按有罪之判決確定後，有左列情形之一者，為受判決人之利
    益，得聲請再審︰1.原判決所憑之證物已證明其為偽造或變
    造者，2.原判決所憑之證言、鑑定或通譯已證明其為虛偽者
    ，3.受有罪判決之人，已證明其係被誣告者，4.原判決所憑
    之通常法院或特別法院之裁判已經確定裁判變更者，5.參與
    原判決或前審判決或判決前所行調查之法官，或參與偵查或
    起訴之檢察官，因該案件犯職務上之罪已經證明者，或因該
    案件違法失職已受懲戒處分，足以影響原判決者，6.因發現
    確實之新證據，足認受有罪判決之人應受無罪、免訴、免刑
    或輕於原判決所認罪名之判決者；前項第1款至第3款及第 5
    款情形之證明，以經判決確定，或其刑事訴訟不能開始或續
    行非因證據不足者為限，得聲請再審；不得上訴於第三審法
    院之案件，除前條規定外，其經第二審確定之有罪判決，如
    就足生影響於判決之重要證據漏未審酌者，亦得為受判決人
    之利益，聲請再審；依前條規定，因重要證據漏未審酌而聲
    請再審者，應於送達判決後20日內為之；聲請再審，應以再
    審書狀敘述理由，附具原判決之繕本及證據，提出於管轄法
    院為之；法院認為聲請再審之程序違背規定者，應以裁定駁
    回之，刑事訴訟法第420條、第421條、第424條、第429條、
    第433 條分別定有明文。又刑事訴訟法再審編並無準用同法
    第三編有關上訴之規定，自難謂此種訴訟程式之欠缺，法院
    應先命為補正，此與司法院大法官會議釋字第306 號解釋所
    指，原審辯護人未表明以被告名義上訴者，法院應依法先定
    期間命為補正者，不能同語，最高法院88年度臺抗字第 416
    號裁定意旨可資參照。
三、經查：聲請人前於民國97年間因傷害案件，經本院以97年度
    壢簡字第965 號刑事簡易判決，判處拘役60日，嗣聲請人不
    服提起上訴，經本院以97年度簡上字第640 號刑事判決上訴
    駁回確定，聲請人執以98年4 月22日刑事聲請再審狀，就本
    院97年度簡上字第640 號刑事確定判決聲請再審，然依聲請
    人前開書狀所載，係以原確定判決採認之證人即告訴人乙○
    ○之配偶王麗蘭及證人即告訴人乙○○之兒子潘楷鈞之證述
    不得做為證據，而認原確定判決不合法，惟聲請人上開主張
    之事由，核與刑事訴訟法第420 條第1 項所列各款再審事由
    尚有未合，且並未具體說明係依何法定之再審事由聲請再審
    ，則其上開聲請已難謂合法。又倘認聲請人係就原確定判決
    足生影響於判決之重要證據漏未審酌，而為其利益聲請再審
    ，然本件屬不得上訴於第三審法院之案件，且本院97年度簡
    上字第640 號刑事案件，業於97年10月22日宣判，因不得上
    訴而確定，復於同年月30日送達判決予聲請人，此有該案判
    決書暨本院送達證書、臺灣高等法院被告前案紀錄表各1 份
    在卷可稽，並據本院調取該案全卷核閱無誤，但聲請人迨至
    98年4 月22日始行具狀聲請本件再審（見刑事聲請再審狀上
    本院收文章），顯已逾20日之法定不變期間，依上揭說明，
    其以此事由聲請再審，亦於法不合。綜上所述，本件再審之
    聲請為不合法，應予駁回。
四、依刑事訴訟法第433條，裁定如主文。
中    華    民    國    97    年    5     月    15    日
                刑事第十二庭  審判長法  官  魏于傑
                                    法  官  李文娟
                                    法  官  羅國鴻
以上正本證明與原本無異。
如不服本裁定，應於裁定送達後5 日內向本院提出抗告狀。
                                    書記官  戴育萍
中    華    民    國    98    年    5     月    18    日


司法院資訊處製作；財團法人民間司法改革基金會備份。
